臺灣高等法院臺南分院刑事裁定　　　　　　九十一年度交抗字第八六號　　　　Ｇ
　　　抗　告　人
　　　即異議人　　甲　○　○
右列抗告人因違反道路交通管理處罰條例聲明異議案件，不服臺灣臺南地方法院中華
民國九十一年六月七日裁定（九十一年度交聲字第一七二號）提起抗告，本院裁定如
左：
      主      文
抗告駁回。
      理      由
一、抗告意旨略以：抗告人之子於八十九年十月二十五日七時五十七分騎乘抗告人所
    有車號ＷＨＸ－６０８號輕型機車行經臺北市○○○道時，經照相舉發超速二十
    公里，並以臺北市政府警察局北市警交大字第Ａ00000000號舉發違反道
    路交通管理事件通知單通知抗告人應繳納罰款新台幣一千二百元，然違規地點即
    自強隧道並未標示速限，該舉發單上所載違規事實「輕機車限速四十公里，經測
    試時速六十公里，超速二十公里」等語即屬無據；又抗告人曾以九十年三月二日
    中國時報第三版報導「臺北市警察局交通大隊使用之五十五部雷達測速照相機，
    僅有九部領有執照」等情，向鈞院提起抗告，然鈞院完全不採信而駁回抗告人之
    抗告，而抗告人收到上開舉發單後即偕同兒子至臺北市警察局交通大隊申訴，證
    明抗告人之子並非不良飆車少年，自強隧道乃伊每天至東吳大學上學必經之地，
    然員警亦不予理會，抗告人不服上開舉發，乃再提起抗告云云。
二、按違反道路交通管理處罰條例之受處分人，不服該條例第八條主管機關所為之處
    罰，得於接到裁決書之翌日起二十日內，向管轄地方法院聲明異議，道路交通管
    理處罰條例第八十七條第一項定有明文，是違反道路交通管理處罰條例之受處分
    人所得異議之對象，係主管機關所為之裁決，即行政機關所為具有行政罰性質之
    行政處分，至司法機關即管轄地方法院所審理者，則係該裁決是否合法適當，乃
    屬特殊之行政救濟程序。因之，若前開主管機關所為之裁決處罰業據聲明異議並
    經法院裁定而告確定後，此際異議人就該確定之裁定並無再得抗告之權，法律上
    亦無就該已確定之裁決處罰有可再為聲明異議之規定，是就已確定之裁決處罰為
    聲明異議者，應非合法。從而，違反道路交通管理處罰條例之受處分人，於交通
    主管機關所為之裁決處罰，經向管轄地方法院聲明異議復經裁定並告確定後，因
    其無可就該已確定之裁決處罰有再為聲明異議之權利，該異議自不合法律上之程
    式。
三、經查抗告人即異議人甲○○於前開時、地違反道路交通管理處罰條例之違規行為
    ，經該管監理機關即交通部公路局嘉義區監理所臺南監理站於民國九十年五月二
    十八日為裁決處分（處分案號：南監五字第裁七四—Ａ00000000號），
    並經抗告人聲明異議後，業據原審法院於九十年十一月三十日以九十年度交聲字
    第一一八號裁定異議駁回，復經本院於九十一年四月十日以九十一年度交抗字第
    一號裁定駁回抗告確定等情，已據原審調閱前開卷宗核閱屬實，是前開交通主管
    機關所為之裁決處罰，既據抗告人聲明異議並經法院裁定駁回確定，依照前揭說
    明，對該已確定之裁決處罰並無可再為聲明異議之規定。況抗告人就本件違規事
    項業已於九十一年五月三十一日繳清罰款一千二百元，有收據乙紙附卷可稽（詳
    原審卷第九頁），其復就同一違規事件聲明異議，顯非適法，原審法院據此認抗
    告人之聲明異議不合法律上之程式，且亦無從補正，因而駁回抗告人之異議，本
    院經核其認事用法俱無不合，抗告意旨空言指摘原裁定不當，非有理由，應予駁
    回。
四、據上論斷，應依道路交通案件處理辦法第二十六條，刑事訴訟法第四百十二條，
    裁定如主文。
中    華    民    國      九十一      年      八      月      一        日
                                  臺灣高等法院臺南分院刑事第六庭
                                      審判長法官  楊    明    章
                                            法官  高    明    發
                                            法官  戴    勝    利
右正本證明與原本無異。
不得再抗告。
                                      法院書記官  吳    銘    添
中    華    民    國      九十一      年      八      月      二        日
